臺灣高雄地方法院刑事判決　　　　　　　　　　九十三年度易字第一五八號
　　公　訴　人　臺灣高雄地方法院檢察署檢察官
　　被　　　告　乙○○
右列被告因竊盜案件，經檢察官聲請簡易判決處刑（九十三年度偵字第五五九八號）
及移
就被訴事實為有罪之陳述，經本院合議庭裁定由受命法官獨任適用簡式審判程序審理
，判決如左：
    主  文
乙○○連續攜帶兇器毀越安全設備竊盜，累犯，處有期徒刑拾月。
    事  實
一、乙○○曾違反肅清煙毒條例及麻醉藥品管理條例，經臺灣高雄地方法院於民國八
    十六年七月一日，以八十六年度訴字第一二一二號分別判處有期徒刑三年二月及
    五月，應執行有期徒刑三年五月確定，甫於八十九年十二月三十一日執行完畢，
    詎仍不知悔悟，猶基於意圖為自己不法所有之概括犯意，連續於：
    （一）九十三年三月十一日下午四時許，在高雄市旗津區○○○路七三九號「阿
          蔭通信行」，本欲領取前委託該通信行申辦之行動電話ＳＩＭ卡，竟利用
          店員丁○○低頭尋找ＳＩＭ卡並招呼其他客人之際，旋徒手竊取置於店內
          桌上之Ｍａｘｏｎ牌、ＶＫ二七０型、序號：000000000000
          000號行動電話乙具，得手後旋速離去。嗣於同日下午四時三十分，在
          高雄市○○區○○路四十七號，因形跡可疑，經警盤查後始查上情，並起
          獲上開行電話乙具。
    （二）九十三年五月二十八日凌晨二時五十分許，攜帶其所有客觀上足以危害人
          身安全之兇器美工刀一把，前往位於高雄市○○區○○路九三號之「天后
          宮」，先以美工刀破壞天后宮之天窗，並侵入該廟內後（侵入建築物部分
          未據告訴），竊取該廟所有之七星牌香菸九條及香油錢新台幣（下同）四
          百元，而於得手後逃逸離去。
          嗣經天后宮總幹事甲○○發現並提供天后宮之監視錄影帶報警處理，經警
          循線查獲上情。
二、案經高雄市鼓山分局報告臺灣高雄地方法院檢察署檢察官偵查聲請逕以簡易判決
    處刑暨移送併辦，本院依通常程序審理後，改依簡式審判程序審理。
    理  由
一、本件被告所犯為死刑、無期徒刑或最輕本刑為三年以上有期徒刑以外之罪，其於
    準備程序中就被訴事實為有罪之陳述，經法官告知簡式審判程序之旨，並聽取公
    訴人之意見後，依刑事訴訟法第二百七十三條之一第一項規定，裁定由受命法官
    獨任進行簡式審判程序，合先敘明。
二、右揭事實，業經被告乙○○坦承不諱，核與被害人丁○○、告訴人甲○○指述情
    節相符，復有機關搜索扣押筆錄及扣押物品目錄各一紙、照片八幀、被害人丁○
    ○立具之贓物認領保管收據一紙、監視錄影光碟一份在卷可資佐證，被告犯行，
    足堪認定。
三、按刑法第三百二十一條第一項第三款所謂之兇器，其種類並無限制，凡客觀上足
    對人之生命、身體、安全構成威脅，具有危險性之兇器均屬之（最高法院七十九
    年台上字五二五三號判例參照）。查本件被告乙○○於為前開事實（二）之竊盜
    犯行時，用以破懷天窗之美工刀雖未扣案，惟其既能破壞天窗，足見其於客觀上
    對人之生命、身體、安全足以構成威脅，而具有危險性，自屬兇器。是被告於前
    開事實（一）之時、地以徒手方式竊取財物得手之事實，核其所為分係犯刑法第
    三百二十條第一項之竊盜罪；被告另攜帶兇器於前開事實（二）之時、地行破壞
    「天后宮」之天窗後入內竊財物得逞，核其所為係犯刑法第三百二十條第一項第
    二款、第三款之攜帶兇器毀越安全設備竊盜既遂罪。檢察官請求移送併辦意旨書
    雖認被告之犯行，另亦該當刑法第三百二十一條第一款之構成要件等語，惟該天
    后宮係廟宇而非住宅，且無證據證明係有人居住之建築物，雖被告於夜間侵入而
    竊取財物，惟亦尚與刑法第三百二十一條第一款之構成要件有間。被告前開一次
    加重竊盜既遂、一次普通竊盜既遂之行為，時間緊接，基本犯罪構成要件相同，
    係基於概括犯意反覆為之，為連續犯，應論以情節較重之刑法第三百二十一條第
    一項第二款、第三款之加重竊盜既遂罪，並依法加重其刑。被告曾於八十六年間
    ，因違反肅清煙毒條例及麻醉藥品管理條例案件，經本院於八十六年七月一日，
    以八十六年度訴字第一二一二號分別判處有期徒刑三年二月及五月，應執行有期
    徒刑三年五月確定，甫於八十九年十二月三十一日執行完畢，有臺灣高雄地方法
    院檢察署刑案資料查註紀錄表、本院被告院內索引紀錄表、臺灣高等法院被告全
    國前案紀錄表在卷足憑。其於五年以內再犯本件有期徒刑以上之罪，為累犯，應
    依刑法第四十七條之規遞予加重其刑。又公訴人雖僅就被告前開事實（一）部分
    聲請簡易判決處刑，然檢察官就犯罪事實一部起訴者，其效力及於全部第二百六
    十七條定有明文。本件被告前開事實（二）部分之犯行，與前開聲請簡易判決處
    刑部分有連續犯之裁判上一罪關係，已如前述，本院自應就此部分一併加以裁判
    ，附此敘明。爰審酌被告雖於犯後坦認犯行，犯後態度尚可，惟被告素行不佳，
    曾有多次違反肅清煙毒條例及麻醉藥品管理條例等毒品前科，雖曾受徒刑之執行
    ，仍再犯本件之罪，及其犯罪動機、方法、犯罪所生之損害等一切情狀，量處如
    主文所示之刑，以示懲儆。被告持以破壞天后宮天窗之美工刀一把，雖係被告所
    有，且係供犯罪所用之物，此經被告供承在卷，惟無證據證明該美工刀係屬違禁
    物，為免將來執行之困難，爰不依刑法第三十八條第一項第二款之規定沒收之。
四、告訴人甲○○雖於警訊中表明告訴之意思，惟其於警訊中僅敘及「天后宮」遭竊
    之事實，並未表明對被告侵入天后宮之行為提出告訴之意思，尚難認其就被告侵
    入他人建築物之事實，業已提出告訴，故被告所涉刑法第三百零六條第一項罪名
    部分，應屬未經告訴，附此敘明。
據上論斷，應依刑事訴訟法第四百五十二條、第二百七十三條之一第一項、第二百八
十四條之一、第二百九十九條第一項前段、刑法第三百二十一條第一項第二款、第三
款、第五十六條、第四十七條，判決如主文。
本案經檢察官丙○○到庭執行職務。
中      華      民      國      九十三      年    十一    月    十九    日
                                  臺灣高雄地方法院刑事第十庭
                                      法  官   王啟明
右正本證明與原本無異。
如不服本判決，應於判決送達後十日內，向本院提出上訴狀。
                                      書記官    陳寰瑛
中    華    民    國      九十三      年      十一      月    十九  日
附錄所犯法條：
中華民國刑法第三百二十一條
犯竊盜罪而有左列情形之一者，處六月以上、五年以下有期徒刑：
一  於夜間侵入住宅或有人居住之建築物、船艦或隱匿其內而犯之者。
二  毀越門扇、牆垣或其他安全設備而犯之者。
三  攜帶兇器而犯之者。
四  結夥三人以上而犯之者。
五  乘火災、水災或其他災害之際而犯之者。
六  在車站或埠頭而犯之者。
前項之未遂犯罰之。
